臺灣臺南地方法院刑事判決　　　　　　　 94年度易字第375號
公　訴　人　臺灣臺南地方法院檢察署檢察官
被　　　告　甲○○
上列被告因詐欺等案件，經檢察官提起公訴（94年度偵字第4835號）
，被告於準備程序中，就被訴之事實為有罪之陳述，經本院裁定
進行簡式審判程序，本院判決如下：
        主  文
甲○○幫助意圖為自己不法之所有，以詐術使人將本人之物交付
，累犯，處拘役伍拾日，如易科罰金，以參佰元折算壹日；又竊
盜，累犯，處有期徒刑參月，如易科罰金，以參佰元折算壹日。
        事  實
一、甲○○前因偽造文書等案件，經本院於民國（下同）８９年
    ３月１６日，以８８年度訴字第１２１８號判處應執行有期
    徒刑１年１０月確定，而於９１年１２月１８日假釋中付保
    護管束期滿執行完畢，猶不知悔改。
二、甲○○經真實姓名年籍均不詳之「小林仔」之成年男子處得
    知有人欲收集購買存摺帳戶，明知該收集購買金融帳戶者欲
    利用此人頭帳戶作為犯罪贓款匯進提出所用，使偵辦刑事案
    件之司法警察無從查知其真正身分，仍基於幫助詐欺取財之
    不確定故意，於９３年１２月初，將其所有之臺南市安平郵
    局帳戶號碼00000000000000號之活期存款帳
    戶交予綽號「小林仔」之不詳姓名成年男子，並交付上開存
    款簿、提款卡、密碼等資料，並藉此抵銷其與「小林仔」間
    之債務，以此方法幫助該綽「小林仔」之不詳姓名之成年男
    子與其所屬詐騙集團，該集團人員嗣即意圖為自己不法之所
    有，於９３年１２月９日下午１時４５分許，佯稱係乙○○
    友人陳宏振急需用錢，而向乙○○借款，致乙○○不疑有他
    而陷於錯誤，依其指示操作，將５萬元匯款至甲○○上開帳
    戶內，而後即失去聯絡，乙○○始知受騙。
三、甲○○另意圖為自己不法之所有，基於竊盜之犯意，於９４
    年４月８日上午１１時許，在臺南市○○街與青年路交會處
    ，見丙○○○所有之車號ＶＢＹ─８７２號輕型機車鑰匙未
    取下之際，即徒手竊取得手後供己代步使用。嗣於９４年４
    月１１日下午３時４５分許，因上開機車汽油用磬，復因良
    心不安而自行向警方自首，並帶同警方至臺南市○○○路○
    段與健康路二段交會處前取出上開機車，始知上情。
四、案經甲○○就竊盜部份自首及臺南市警察局第四分局報告台
    灣台南地方法院檢察署檢察官偵查起訴。
        理  由
一、訊據被告甲○○對上揭幫助詐欺與竊盜之犯罪事實坦承不諱
    ，核與詐欺被害人乙○○、竊盜被害人丙○○○於警詢時之
    指述情節相符，復有中華郵政於九十三年十二月二十二日函
    復台南市警警局第三分局之被告之中華郵政安平郵局存簿儲
    金第０三四一三八─六號帳戶立帳申請書及帳戶最近交易資
    料二件等卷足資佐證。揆諸近年來，社會上利用人頭帳戶施
    詐術騙取財物之情形層出不窮，坊間媒體亦時見報導，此等
    情狀事例已有一定程度之普遍性，而為國人所共知之事實。
    故無正當原因提供印章、身份證申辦銀行帳戶，將使他人得
    以利用遂行財產犯罪並避免暴露身分，此亦屬公眾週知之共
    同生活經驗。被告提供身份證申請銀行帳戶，並出賣上開帳
    戶及交付印章，且該帳戶嗣後亦成為詐欺取財之工具，足認
    該帳戶供作詐欺所用並未違背被告之本意，綜上，被告自白
    與事實相符，本件事證明確，應依法論科。
二、查被告於幫助詐欺取財之不確定故意，將其帳戶交予他人抵
    債，作為詐欺取財之匯款帳戶，幫助不明歹徒取得詐欺款項
    之行為，係犯刑法第三十條第一項、第三百三十九條第一項
    詐欺取財罪之幫助犯。其幫助他人犯詐欺取財罪，為從犯，
    應按正犯之刑減輕之。又被告前有如犯罪事實欄所載之犯罪
    前科紀錄。有台灣台南地方法院檢察署刑案資料查註紀錄表
    在卷可按，其於五年之內再犯本件有期徒刑以上之罪，為累
    犯，應依法加重其刑。並依法先加後減之。被告於行竊後犯
    罪未被有偵查權之公務員或機關發覺前，向台南市警察局第
    四分局自首坦承犯行，進而接受裁判，有警訊筆錄載明可稽
    ，依自首之規定減輕其刑。並依法遞減之。爰審酌被告因當
    時無業缺錢，貪圖小利交付帳戶抵債，其所獲得之代價雖僅
    六千元，然其提供帳戶作為他人詐欺取財之匯款帳戶，造成
    犯罪偵查困難，幕後犯罪人得以逍遙法外，致使此類犯罪手
    法層出不窮，嚴重危害交易秩序與社會治安，惟考量被告犯
    罪後態度尚稱良好，坦承認錯，竊盜部份係自首而接受裁判
    等情，各量處如主文所示之刑，並均諭知易科罰金之折算標
    準，以資警惕。
據上論斷，應依刑事訴訟法第二百七十三條之一第一項、第二百
九十九條第一項前段，刑法第三十條第一項、第三百二十條第一
項、第三百三十九條第一項、第六十二條、第四十七條、第四十
一條第一項前段，罰金罰鍰提高標準條例第一條、第二條，判決
如主文。
中　　華　　民　　國　　94　　年　　11　　月　　22　　日
　　　　　　　　　刑事第四庭    法　官  朱中和
以上正本證明與原本無異。
如不服本判決，應於收受送達後10日內向本院提出上訴書狀（應
附繕本）。
　　　　　　　　　　　　　　　　書記官　陳著振
中　　華　　民　　國　　94　　年　　11　　月　　23　　日
附錄本判決論罪科刑法條：
中華民國刑法第320條第1項：
意圖為自己或第三人不法之所有，而竊取他人之動產者，為竊盜
罪，處
刑法第339條第1項：
意圖為自己或第三人不法之所有，以詐術使人將本人或第三人之
物交付者，處5年以下有期徒刑、拘役或科或併科1000以下罰金
。
